【裁判字號】    99,訴,643
【裁判日期】    990730
【裁判案由】    妨害風化
【裁判全文】
臺灣高雄地方法院刑事判決               99年度訴字第643號
公  訴  人  臺灣高雄地方法院檢察署檢察官
被      告  甲○○
上列被告因妨害風化案件，經檢察官提起公訴（99年度偵字第82
號），本院判決如下：
    主  文
甲○○意圖使女子與他人為猥褻之行為，而容留以營利，處有期
徒刑肆月，如易科罰金，以新臺幣壹仟元折算壹日。扣案之臨檢
燈遙控器壹個，沒收。
    事  實
一、甲○○係址設高雄市苓雅區○○○路○○○號「○○護膚美
    容名店」之負責人，負責向客人介紹消費方式並引領客人進
    入包廂內消費，詎其竟基於意圖使成年女子與他人為猥褻行
    為而媒介、容留以營利之犯意，於民國98年12月16日下午4
    時40 分 許在上址店內，向前來店內消費之男客丙○○介紹
    消費方式，即指壓按摩120 分鐘為新臺幣（下同）1,600 元
    ，並引領丙○○進入編號212 號之包廂房間內，由其所僱用
    之成年女子乙○○向丙○○介紹並進行俗稱「半套」（即從
    事手淫至射精為止）之性交易服務，代價係除上開指壓按摩
    消費金額1,600 元外，另再加收1,000 元之「半套」性交易
    服務費用。嗣於同日晚間6 時20分許，經警執行臨檢勤務，
    在上址包廂內當場查獲甫進行「半套」性交易之丙○○與乙○○2人 ，始查悉上情。
二、案經高雄市政府警察局苓雅分局移送臺灣高雄地方法院檢察
    署檢察官偵查起訴。
    理  由
壹、證據能力部分：
    本判決所引用據以認定被告犯罪事實存否之各項證據，逐項
    於審理程序中詢問當事人並使其就證據能力之有無表示意見
    ，均明示同意有證據能力（見本院訴字卷第39、40頁）。另
    本院於審判期日，復依各該證據不同之性質，以提示或告以
    要旨等法定調查方法逐一調查，並使當事人表示意見，本院
    亦查無法定證據取得禁止或證據使用禁止之情形，故認所引
    用各項證據資料，均具證據之適格，合先敘明。
貳、實體部分： 
一、訊據被告甲○○固坦承其自98年12月7 日起擔任「○○護膚
    美容名店」之負責人，平日負責帶領客人進包廂及在櫃臺介
    紹消費方式之工作，案發當日係由其向男客丙○○介紹指壓
    按摩之消費方式及引領他進入編號212 號之包廂內消費，爾
    後再由其店內編號69號之小姐乙○○在上開包廂內為客人丙○○進行指壓按摩等情，惟矢口否認有何意圖使乙○○與丙○○為猥褻行為而媒介、容留以營利之犯行，並辯稱店內只
    有經營純按摩，並無從事色情行為，其有禁止小姐不得與客
    人在包廂內從事性交易云云。
二、經查：
  (一)被告甲○○為「○○護膚美容名店」之負責人，案發當日在
    櫃臺向男客丙○○介紹消費方式，即指壓按摩最低消費2 小
    時1600元，並引領丙○○進入其店內編號212 號之包廂房間
    內，再安排其所僱用之成年女子乙○○進入包廂內為丙○○
    服務，而乙○○於受僱期間並無底薪，所得由被告所經營之
    「○○護膚美容名店」取得其中之40％、乙○○得60％，被
    查獲時之臨檢燈遙控器1 個係被告所有等情，業經被告供承
    在卷（見警卷第3 至5 頁、偵卷第4 、5 頁），並與證人乙○○、丙○○之證述內容相符（見警卷第9 至11、14、15頁
    、偵卷第16至18頁），且有高雄市政府警察局苓雅分局成功
    派出所臨檢紀錄表、自願性同意搜索筆錄、扣押筆錄、扣押
    物品目錄表、「○○護膚美容名店」讓渡書及查獲現場照片
    8 張等件在卷可稽（見警卷第16至35頁），自堪採信。
  (二)證人丙○○於偵查中結證稱：其在被查獲之前就曾多次前去
    「○○護膚美容名店」消費，消費內容就是按摩及「半套」
    ，查獲當日是被告甲○○接待其進入包廂內，其已忘記當時
    有無向被告詢問該處是否有提供半套性交易之事，而小姐進
    來包廂後與其談笑之間，就幫其作「半套」之性服務，當時
    其與該服務的小姐都沒有明講，但以其之前來這家店消費之
    經驗，其2 人是很自然的就有「半套」的行為，其當時有問
    小姐是不是以往的價錢，小姐回答「對」，以往的價錢就是
    除指壓按摩外，另外加1000元等語（見偵卷第17、18頁）；
    而證人乙○○於本院審判時亦結證稱：「（問：你在那邊上
    班多久了？）在被查獲之前有半年多了。」、「（問：這家
    店是在98年12月16日被臨檢查獲，除了這次之外，之前是否
    也曾經被警察臨檢過性交易？）之前好像也有一次。」、「
    （問：該次被查獲的小姐是你嗎？）是。」、「（問：你的
    意思是指說98年12月16日這次，以及之前還有一次被警察臨
    檢查獲性交易的服務小姐都是你嗎？）是，但是是做半套性
    交易，我在98年12月20日這次查獲後就被解雇了。」、「（
    問：你們在店內作半套，費用如何收取？）我自己私底下收
    1000元。」、「（問：什麼叫做私底下收1000元？老闆都不
    知道店內的小姐在做半套嗎？你們怎麼可能長期瞞得了老闆
    ？你們又沒有自己接客人的電話？你們店內的小姐只有你在
    做半套嗎？現場的遙控器又是做何用，正常的店有需要用到
    遙控器嗎？）老闆應該知道店內小姐在做半套。」、「（問
    ：不管老闆有無分到錢，老闆是否知道店內的小姐在做半套
    ？）知道。」、「（問：你幫客人做半套，客人要戴保險套
    嗎？）看客人。」、「（問：那射精之後的精液，你們要如
    何解決？）丟到垃圾桶裡面。」、「（問：丟到垃圾桶裡面
    ，清潔人員怎麼可為會完全沒有發現？）有固定的一個桶子
    。」、「（問：這個桶子除了丟棄保險套外，是否可以丟其
    他一般的垃圾？）就丟保險套，沒有丟其他一般的垃圾。」
    、「（問：這個桶子是放在你們幫客人服務的房間內嗎？）
    是放在店內2 樓女廁的裡面。」、「（問：如果客人不用保
    險套的話，如何處理精液？）會射在客人自己的身上，我們
    會用衛生紙幫客人擦，擦完後再將衛生紙丟到房間外一般的
    垃圾桶裡面。」、「（問：如果你們真的只是私底下接客，
    為何敢把用過的保險套及有客人精液的衛生紙任意丟棄在桶
    子內，而不怕老闆發現？姑且不論老闆有無分到小姐做半套
    的錢，老闆究竟知不知道這個店內有人〈你或其他小姐〉在
    做半套？）因為老闆也不可能看桶子裡面的東西。」、「（
    問：難道清潔阿桑不會跟老闆反應嗎？你們為何敢如此大膽
    把保險套丟在桶子裡面？）老闆應該是知道。」、「（問：
    為何你又覺得老闆應該是知道？）因為有些人有做，老闆多
    少應該都會知道。」、「（問：依照你服務的經驗，去你們
    店內單純做按摩而未做半套的客人多或是少？）我碰到的多
    少都有。大部分都是客人會開口要做半套，我們不會去問客
    人。」、「（問：臨檢的時候，為何燈會亮起？〈提示警卷
    第32頁照片〉這個燈的作用為何？）就是提示我們小姐要離
    開，因為明眼人按摩也是要罰錢的。」、「（問：所以這個
    警示器的目的就是告訴你們可能有警察來臨檢？）對。」、
    「（問：公司究竟是否知道你們在那個地方有在做半套？不
    論公司有無分到小姐做半套的錢？）知道。」、「（問：不
    管甲○○有無抽取小姐做半套的錢，他究竟知不知道你們店
    內有小姐在做半套？）他知道。」、「（問：你另外一次被
    查獲從事半套性交易，也是在高雄市○○○路○○○號這個
    住址嗎？）是。」、「（問：該家店面既然曾經在那被查到
    有從事半套之性交易，為何被查獲之後還會讓你繼續留下來
    擔任服務小姐？）那時候我缺錢，是我自己要留下來的。」
    、「（問：你被查獲這次，是何人叫你去房間內服務客人丙○○的？是誰帶你進去的？）我自己進去房間的，但是經理
    告訴我要進去幾號房間。」、「（問：這個經理，是被告甲○○嗎？）是。」等語（見本院訴字卷第30至35頁），並有
    被告被查獲時扣案之美容師檯單1 張及臨檢燈遙控器1 個可
    佐，且證人乙○○確曾於上址與男客進行性交易而被查獲，
    有臺灣高雄地方法院檢察署檢察官97年度偵字第29358 號聲
    請簡易判決處刑書附卷可參（見本院訴字卷第44至46頁），
    足徵上開「○○護膚美容名店」之店址於本件被查獲前即曾
    另有遭查獲從事色情行為，而證人乙○○於前次被查獲後，
    仍繼續在被告擔任負責人之該店內為客人提供性交易服務，
    且前來該店址消費之男客又大多會開口要求小姐提供性交易
    服務，至於男客在該店包廂內從事性行為結束後所遺留含有
    精液之保險套，該店亦會派由專門之清潔人員處理，該店內
    並裝置有臨檢燈及配置臨檢燈之遙控器，用以通知正在包廂
    內服務之小姐有警察前來臨檢而加以應變等情，業已明確。
  (三)被告雖辯稱其店內僅提供正當之按摩服務，並不知小姐在包
    廂內有無與客人從事性交易云云；證人乙○○於偵查中亦供
    稱案發當時係男客丙○○提出作「半套」的要求，其乃與該
    男客私下進行性交易，這是其第1 次跟客人進行私下性交易
    ，性交易之服務費用是由其個人收取，並未與公司分帳云云
    。然該等辯詞，顯與證人丙○○、乙○○之前揭證詞內容不
    合，已難遽信。況倘若證人乙○○係以瞞著被告私下賺取外
    快之方式，與男客進行性交易，則其焉有可能將性交易後含
    有男客精液之保險套交由店內之清潔人員統一處理？倘若被
    告係以合法方式經營指壓按摩，男客丙○○又焉會本案被查
    獲前已經多次前往該店址與該店內之小姐進行性交易？該店
    之包廂內又何須設置臨檢燈遙控器，用以通知包廂內之小姐
    作應變處理？從而，被告辯稱其店內僅提供正當之按摩服務
    ，並不知小姐在包廂內與客人從事性交易云云，顯屬卸責飾
    詞，洵無足採。
  (四)再者，被告辯稱其於案發當日僅在櫃臺向男客丙○○介紹該
    店內指壓按摩之消費方式，即最低消費2 小時1600元，消費
    完畢後方由被告所經營之「○○護膚美容名店」取得其中之
    40 ％ ，從事指壓按摩之女子則分得60％，至於該女在包廂
    內為半套性交易之所得，並無分給店家等語，縱令屬實，然
    而，由於前來被告店內消費之客人，無論進行性交易與否，
    均應給付上開指壓按摩之最低消費，被告方面即得因此而分
    得利益，是以，在被告店內之小姐與客人進行性交易行為足
    以招攬客源，致使客人願意再度前來店內消費之情況下，對
    於被告所經營之美容店而言，自屬有利可圖。更遑論證人丙○○證稱其在本件被查獲之前，便曾多次前去被告所經營之
    上開店內消費，消費內容均是按摩及「半套」，以其先前消
    費之經驗，其以與店內小姐乙○○是很自然的就有「半套」
    的行為等語，業如前述，益足徵確有男客因被告所經營美容
    店內之小姐願意從事性交易服務，方多次前往消費，而被告
    亦得因此分得利益，是以，無論被告就店內小姐乙○○從事
    性交易服務後是否分得該等性交易之報酬，仍屬因媒介、容
    留女子與他人為猥褻行為而牟取利益。
  (四)綜上，被告媒介、容留女子與他人為猥褻行為以營利之犯行
    ，堪以認定。被告犯行已臻明確，自應依法論科。
三、論罪、科刑
  (一)核被告所為，係犯刑法第231 條第1 項之圖利容留猥褻罪。
    其媒介之低度行為，應為容留之高度行為所吸收，不另論罪
    。爰審酌被告不知依循正當途徑謀取財富，竟為圖一己之私
    利，假藉經營按摩美容店之外觀，暗中從事媒介、容留猥褻
    行為，而行妨害風化之實，所為敗壞社會善良風氣，又被告
    於犯後一再飾詞圖卸，毫無悔意，態度亦顯然非佳等一切情
    狀，爰量處如主文所示之刑，並斟酌被告之教育程度為國中
    畢業，家庭經濟狀況為貧寒乙節（見警卷調查筆錄受詢問人
    欄所載），諭知以1,000 元折算1 日之易科罰金折算標準。
  (二)扣案之臨檢燈遙控器1 個為被告所有，業據被告供明在卷，
    且係供本件犯罪所用之物，爰依刑法第38條第1 項第2 款之
    規定宣告沒收之。
據上論斷，應依刑事訴訟法第299 條第1 項前段，刑法第231 條
第1 項前段、第41條第1 項前段、第38條第1 項第2 款，刑法施
行法第1 條之1 ，判決如主文。
本案經檢察官廖偉程到庭執行職務。 
中    華    民    國    99    年    7     月    30    日
                    刑事第四庭  審判長法  官  洪碩垣
                                      法  官  施介元
                                      法  官  葉文博
以上正本證明與原本無異。
如不服本判決應於收受本判決後10日內向本院提出上訴書狀，並
應敘述具體理由，如未敘述上訴理由者，應於上訴期間屆滿後20
日內補提理由書狀於本院（均須按他造當事人之人數附繕本）「
切勿逕送上級法院」。
中    華    民    國    99    年    7     月    30    日
                                      書記官  李柏親
附錄本判決論罪科刑法條：
《刑法第231 條第1 項》
意圖使男女與他人為性交或猥褻之行為，而引誘、容留或媒介以
營利者，處5 年以下有期徒刑，得併科10萬元以下罰金。以詐術
犯之者，亦同。

司法院資訊處製作；財團法人民間司法改革基金會備份。
